【裁判字號】    91,交易,298
【裁判日期】    920320
【裁判案由】    過失傷害
【裁判全文】
臺灣臺中地方法院刑事判決                        九十一年度交易字第二九八號
    公  訴  人  臺灣臺中地方法院檢察署檢察官
    被      告  丙○○
右列被告因過失傷害案件，經檢察官提起公訴（九十一年度偵字第七六七三號），本
院判決如左：
    主      文
丙○○因過失傷害人，處有期徒刑肆月，如易科罰金，以參佰元折算壹日。
    事      實
一、丙○○於民國（下同）九十一年二月十七日中午十二時許，在台中縣某處與友人
    共同飲用威士比約一瓶多，至同日下午一時許，已達不能安全駕駛動力交通工具
    之程度。仍於同日下午五時十七分許，無照駕駛車牌號碼Ａ二─四一七七號自用
    小客貨車（車主為乙○○），沿台中縣和平鄉○○路○段即中橫公路由谷關往麗
    陽之方向行駛，途經中橫公路三二點五公里處時，應注意車輛行駛時，駕駛人在
    劃有分向限制線之路段，不得駛入來車車道且汽車駕駛人於飲酒後吐氣所含酒精
    成份超過每公升零點二五亳克以上者，亦不得駕車，且行車速度應依標誌之規定
    ，而依當時情形，天氣晴朗、日間自然光線、直路、路面乾燥、無缺陷路面無障
    礙、視距良好之情形下，並無不能注意之情形，於行經前開路段時，竟疏於注意
    甲○○駕駛車牌號碼ＨＳ─三一九九號自用小客車搭載其妻戊○○、妻妹丁○○
    由中橫公路由麗陽往谷關方向亦行駛至該處，丙○○在限速四十公里之該路段，
    以時速八十至九十公里超速行駛，又因酒後駕車失控，逾越中央分隔線逆向駛入
    來車車道內，致其所駕駛之前揭自用小客貨車正前車頭撞及甲○○所駕駛之上開
    自用小客車左前車頭，造成甲○○受有腹部重挫傷併腸道裂傷、左足大拇指撕裂
    傷 2 .5×0.4  公分、空腸穿孔、腹膜炎之傷害，戊○○受有腹部挫傷併腸道破
    裂傷、輕度腦震盪、空腸穿孔、腹膜炎之傷害，丁○○受頭部挫傷併頂部頭皮血
    腫、右手背撕裂傷三公分、頭部外傷、右手撕裂傷五公分之傷害。嗣經警到場後
    ，以呼氣方式測得丙○○體內含酒精濃度為每公升零點四一亳克，而查知丙○○
    已達於不能安全駕駛動力交通工具之程度（所犯公共危險罪部分業經本院以九十
    一年度豐交簡字第一二０號判決判處拘役二十日）。
二、案經甲○○、戊○○、丁○○訴由台中縣警察局和平分局報請台灣台中地方法院
    檢察署檢察官偵查起訴。
    理      由
一、右揭犯罪事實，業據被告丙○○於偵查中及本院審理時均坦承不諱，並有台中縣
    警察局道路交通事故調查表、刑法第一百八十五條之三案件測試觀察紀錄表各一
    份、酒精濃度測試表三紙及車禍現場照片四幀附卷可稽。查本件車禍發生之原因
    ，係被告酒後駕駛自用小客貨車失控，超速並跨越分向限制線侵入來車道行駛，
    為肇事原因，本案經送請台灣省台中縣區車輛行車事故鑑定委員會鑑定結果，亦
    認丙○○酒精濃度過量駕駛自小客車未注意車前狀況，超速並跨越分向限制線侵
    入來車道行駛，為肇事原因，甲○○無肇事因素，有台灣省台中縣區車輛行車事
    故鑑定委員會九十一年十月二十四日中縣鑑字第九一Ｏ五三九號函一份在卷可佐
    。按車輛行駛時，駕駛人在劃有分向限制線之路段，不得駛入來車之車道內；又
    汽車駕駛人飲酒後吐氣所含酒精成分超過每公升零點二五毫克以上者不得駕車，
    且汽車行車速度，依標誌或標線之規定；道路交通安全規則第九十七條第二款、
    第九十三條第一項、第一百十四條第二款分別定有明文。被告於駕駛汽車，自應
    注意上開交通安全規則之規定，且依當時情形，天氣晴朗、日間自然光線、直路
    且路面乾燥、無缺陷並無障礙物、視距良好之情形下，並無不能注意之情形，被
    告應注意，並能注意而不注意以致肇事，被告顯有過失。且告訴人甲○○受有腹
    部重挫傷併腸道裂傷、左足大拇指撕裂傷 2 .5×0.4  公分、空腸穿孔、腹膜炎
    之傷害，戊○○受有腹部挫傷併腸道破裂傷、輕度腦震盪、空腸穿孔、腹膜炎之
    傷害，丁○○受頭部挫傷併頂部頭皮血腫、右手背撕裂傷三公分、頭部外傷、右
    手撕裂傷五公分之傷害，亦有東勢鎮農會附設農民醫院診斷證明書三份附卷可稽
    。是被告之過失行為與告訴人甲○○、戊○○及丁○○等三人所受傷害間顯有相
    當因果關係。從而本案事證明確，被告犯行堪予認定，應予論罪科刑。
二、核被告丙○○所為，係犯刑法第二百八十四條第一項前段之過失傷害罪。又被告
    以一過失行為傷害甲○○、戊○○及丁○○三人，係屬同種想像競合，應依刑法
    第五十五條之規定從一重論處。另被告係無駕駛執照駕車，且又酒醉駕車，業據
    被告供承在卷（九十一年度偵字第三四九八號偵查卷第五頁），其因而肇事致人
    受傷，則被告就過失傷害罪部分，應依道路交通管理處罰條例第八十六條第一項
    之規定，加重其刑。爰審酌被告平日之素行良好、被告過失程度、被害人所受傷
    害之程度、飲酒後猶開車上路對社會大眾行之安全所生危害甚巨、犯後坦承犯行
    態度尚屬良好等一切情狀，量處如主文所示之刑，並諭知易科罰金之折算標準。
據上論斷，應依刑事訴訟法第二百九十九條第一項前段、第二百八十四條第一項前段
、第五十五條、第四十一條第一項前段，道路交通管理處罰條例第八十六條第一項，
罰金罰鍰提高標準條例第一條前段、第二條，判決如主文。
中      華      民      國      九十二      年    三    月      二十    日
                                    台灣台中地方法院交通法庭
            法  官  郭  德  進
右正本證明與原本無異。
如不服本判決，應於判決送達後十日內向本院提出上訴狀( 應附繕本 )，上訴於臺灣
高等法院臺中分院。
                                        書記官
中      華      民      國      九十二      年    三    月      二十    日
附錄本案論罪科刑法條：
刑法第二百八十四條第一項：
因過失傷害人者，處六月以下有期徒刑、拘役或五百元以下罰金，致重傷者，處一年
以下有期徒刑、拘役或五百元以下罰金。
                                                                        Ａ


司法院資訊處製作；財團法人民間司法改革基金會備份。
